【裁判字號】    98,簡上,101
【裁判日期】    980430
【裁判案由】    詐欺
【裁判全文】
臺灣板橋地方法院刑事判決             98年度簡上字第101號
上訴人  即
被      告  乙○○
上列上訴人即被告因詐欺案件，不服本院刑事第二十一庭中華民
國97年11月27日97年度簡字第9109號第一審判決（聲請簡易判決
處刑案號：臺灣板橋地方法院檢察署97年度偵字第26467 號），
提起上訴，本院管轄之第二審合議庭判決如下：
    主  文
上訴駁回。
    事實及理由
一、本案經本院審理結果，認原審以被告乙○○係犯刑法第30條
    第1 項、第28條、第339 條第1 項之幫助共同詐欺取財罪，
    事證明確，遂引用刑事訴訟法第449 條第1 項前段、第3 項
    、第454 條第2 項、刑法第30條第1 項前段、第2 項、第28
    條、第339 條第1 項、第41條第1 項前段、刑法施行法第1
    條之1 第1 項、第2 項前段，逕以簡易判決處刑，量處被告
    有期徒刑3 月，如易科罰金，以新台幣1 千元折算1 日，認
    事用法及量刑均無不當，應予維持，並引用原審判決書記載
    之事實、證據及理由（詳如附件）。
二、被告上訴意旨略以：我是在民國97年7 月11日下午騎機車至
    中國信託銀行雙和分行更換存摺，順便換密碼，銀行給我新
    的密碼後，我便到提款機操作變更為我設定的密碼，因為怕
    忘記，我就把設定的新密碼寫在一張小紙條上，和上開存摺
    、提款卡及該密碼紙條都放在機車坐墊裡面。隔天我去我媽
    那裡時，我就發現我上開存摺、提款卡、密碼紙條都不見了
    ，我媽就叫我找找看。後來我離開我媽那裡，去到我朋友甲
    ○○那邊，我也有跟他說，他也叫我找找看。後來我找了三
    天都找不到，就在7 月16日我要騎機車時，才發現我機車坐
    墊前面的螺絲被撬開過。之前我都以為我已經把上開存摺、
    提款卡、密碼紙條拿進家裡了，所以我都沒有去機車那邊找
    過，直到7 月16日要騎機車時才發現機車置物箱有上述被撬
    開的情形，我才知道被偷云云。經查：
  (一)被告供稱其於97年7 月11日當日至銀行辦理更換帳戶存摺、
    密碼之手續，乃係要將該帳戶作為其存錢之用；而稽之卷附
    該帳戶存款明細資料，該帳戶自94年年底起即已無任何款項
    之存入及支出，被告復於二年多後又再特地去銀行申辦前揭
    手續，足見其辦理此等手續乃係有其特定目的而特意為之。
    然其既係特意為之，衡情自會對其所取得之該等帳戶資料有
    所留意，又豈會將該等帳戶資料放入機車置物箱內後，竟於
    返家時「忘記」將該等帳戶資料取出；且於隔日發現該等帳
    戶資料不見時，竟「忘記」至其最初放置該等帳戶資料之機
    車置物箱內尋找，而竟「誤以為」其之前已將該等帳戶資料
    拿進家裡；況其既係特意辦理前揭帳戶資料，一旦發現不見
    ，理論上亦應會迅速處理（例如向銀行申請掛失及補發），
    又豈會僅係告知其母及友人此情，而均未為任何實質處理，
    且再尋找三天後，因發現機車置物箱遭撬開方才報警之理。
    以上各情均在在有違常情，被告所辯自難採信。
  (二)至證人即被告之母丙○○○、被告友人甲○○固均於本院審
    理時證稱：被告於97年7 月12日星期六當天有向其等告知前
    揭存摺等資料不見云云。惟查，上開證人一為被告之母，一
    為被告之友人，其等所為證述，本難免有迴護偏袒被告之嫌
    ，能否逕信已非無疑。再者，關於被告告知前揭帳戶資料不
    見之事，對於上開證人而言，應非屬於重大或會有所印象深
    刻之事，且該等事情距今業已九個月有餘，記憶上更易有模
    糊或淡忘之情形，然上開證人竟仍清楚證述被告係於何時（
    甚至星期幾）向其等告知前揭帳戶資料不見之事，但與此事
    相關之細節或當日或其後其他相關情事則竟表示不知或不復
    記憶，是以上開證人所為證述是否屬實，更非無疑。況無論
    如何，縱認被告確有告知上開證人前揭帳戶資料不見之事，
    但衡諸上情，被告前揭資料「不見」之過程及被告事後之尋
    找、處理過程均異於常人，誠難採信為實，自無從單以被告
    確有告知上開證人所謂帳戶資料不見之事實，即執為被告有
    利之認定，
三、綜上所述，被告提起上訴，指摘原審判決認事用法有誤云云
    ，洵屬無據，應予駁回。
據上論斷，依刑事訴訟法第455 條之1 第3 項、第368 條、第
373 條，判決如主文。
本案經檢察官黃筵銘到庭執行職務。
中    華    民    國    98    年    4     月    30    日
                  刑事第七庭    審判長法官  戴嘉清
                                      法官  林晏鵬
                                      法官  陳信旗
以上正本證明與原本無異。
本判決不得上訴。
                                    書記官  陳昭綾
中    華    民    國    98    年    4    月    30    日


司法院資訊處製作；財團法人民間司法改革基金會備份。
